【裁判字號】    92,訴,1847
【裁判日期】    921201
【裁判案由】    毒品危害防制條例
【裁判全文】
臺灣板橋地方法院刑事判決                        九十二年度訴字第一八四七號
    公  訴  人  臺灣板橋地方法院檢察署檢察官
    被      告  甲○○
右列被告因毒品危害防制條例案件，經檢察官提起公訴（九十二年度毒偵字第一九七
四號），本院判決如左：
    主  文
甲○○無罪。
    理  由
一、公訴意旨詳如附件起訴書所示。
二、按犯罪事實應依證據認定之，無證據不得推定其犯罪事實；又不能證明被告犯罪
    者，應諭知無罪之判決，刑事訴訟法第一百五十四條、第三百零一條第一項分別
    定有明文。所謂證據，係指足以認定被告確有犯罪行為之積極證據而言，該項證
    據自須適合於被告犯罪事實之認定，始得採為斷罪資料，最高法院二十九年度上
    字第三一○五號著有判例。如未能發現相當證據，或證據不足以證明，自不能以
    推測或擬制之方法，以為裁判基礎。且認定犯罪事實所憑之證據，無論為直接證
    據或間接證據，其為訴訟上之證明，須於通常一般之人均不致於有所懷疑，而得
    確信其為真實之程度者，始得據之為有罪之認定，倘其證明尚未達到此一程度，
    而有合理性懷疑存在時，即無從為有罪之確信，最高法院四十年度臺上字第八十
    六號、七十六年度臺上字第四九八六號判例可資參照。
三、公訴意旨認被告甲○○涉犯施用第一級毒品海洛因罪嫌，無非以台灣檢驗科技股
    份有限公司濫用藥物尿液檢驗報告一紙為其論據。訊據被告甲○○堅決否認有何
    施用海洛因之犯行，辯稱：伊並沒有施用海洛因，那時間伊有自行服用感冒藥，
    可能含有海洛因成份云云。查：(1)被告庭呈之市售「正和止咳糖漿」外盒一紙，
    經本院送請行政院衛生署管制藥品管理局檢視外盒包裝所標示糖漿成份結果，其
    函覆稱：「．．外盒標示含有可待因成份，不含海洛因或可代謝成海洛因之成份
    。依據Ｃｌａｒｋｅ’ｓ  Ｉｓｏｌａｔｉｏｎ  ａｎｄ  Ｉｄｅｎｔｉｆｉｃ
    ａｔｉｏｎ  ｏｆ  Ｄｒｕｇｓ一書第二版記載，口服可待因後二十四小時內，
    約有施用劑量之百分之八十六自尿液排出，其中百分之四十至七十為可待因原態
    或其共軛物，百分之五至百分之十五為嗎啡或其共軛物。故服用該糖漿後，有可
    能檢出嗎啡及可待因成份。．．．」等語，有該局九十二年九月二十九日管檢字
    第０九二０００七九二四號函文一紙在卷可稽。(2)又被告之尿液經送法務部調查
    局複驗結果，認「一、送驗尿液經檢驗結果為嗎啡陽性反應；可待因陽性反應；
    ．．．。二、．．．依據尿檢原理尿液可待因反應含量６５９４ｎｇ／ｍｌ，嗎
    啡含量２２０５ｎｇ／ｍｌ，可待因含量遠大於嗎啡含量，應判定尿液當事人係
    因服用含可待因藥物所致。」等語，有該局九十二年十月三十日調科壹字第０九
    二六二六一五一一０號檢驗通知書一紙在卷可稽，是公訴人單憑卷附台灣檢驗科
    技股份有限公司濫用藥物尿液檢驗報告，遽認被告有施用海洛因之犯行而提起公
    訴尚嫌速斷。此外，復查無其他積極事證足認被告有何施用海洛因之犯行，公訴
    人所指被告之犯行應屬不能證明，揆諸前揭說明意旨，應依法諭知無罪之判決。
據上論斷，應依刑事訴訟法第三百零一條第一項，判決如主文。
本案經檢察官黃重綱到庭執行職務。
中      華      民      國    九十二    年    十二    月      一       日
                                  臺灣板橋地方法院刑事第五庭
                                      審判長法  官  古  秋  菊
                                            法  官  崔  玲  琦
                                            法  官  張  宏  節
右正本證明與原本無異。
如不服本判決，應於判決送達後十日內，向本院提出上訴狀。
                                            書記官  曹  秋  冬
中      華      民      國    九十二    年    十二    月      一   日


司法院資訊處製作；財團法人民間司法改革基金會備份。
